Ingeniero de Caminos, Canales y Puertos, con disponibilidad para viajar y cambiar de residencia, y en expectativa de cambio laboral, ofrece experiencia en cálculo de estructuras, así como en inspección de las mismas, en redacción de proyectos y en labores de organización y gestión. Cuenta además con formación complementaria en el área de energía. Acostumbrado a trabajar bajo presión y con alta capacidad para llevar a cabo proyectos en equipo.



CONTACTO

Dirección postal: C/Nueva, nº 31 – 13140 Fernán Caballero (Ciudad Real)

Teléfono: +34 669 073 943 E-mail: fvfriginal@gmail.com

FORMACIÓN ACADÉMICA

Septiembre 2002- Enero 2008 <u>Ingeniero de Caminos, Canales y Puertos</u> por la Universidad de Castilla La Mancha.

En la actualidad, <u>Estudiante de Grado en Administración y Dirección de Empresas</u> por UNED (30% créditos superados).

EXPERIENCIA PROFESIONAL

Junio 2011 - Actualidad, Ayuntamiento de Fernán Caballero (Ciudad Real).

- Dirección, organización y gestión de las áreas de Urbanismo, Obras y Servicios Generales (alumbrado público, redes de abastecimiento y saneamiento, tratamiento de residuos).
- Buen conocimiento y manejo de legislación, como Ley de Contratos del Sector Público, LOTAU, CTE, RITE, Código de accesibilidad de CLM, Ley de accesibilidad y eliminación de barreras en CLM.

Octubre 2007 – Abril 2011, Ingeniero de proyecto en FHECOR Ingenieros Consultores. Realizando tareas en el Departamento de Ingeniería de Mantenimiento de Estructuras (Sevilla) relativas a:

- Cálculo de estructuras.
- Análisis de distintas soluciones estructurales y búsqueda de la óptima.
- Estudio de estructuras en zonas de alto riesgo sísmico como Azores, Chile...
- Redacción de proyectos.
- Buen conocimiento y manejo de la normativa nacional a aplicar: EHE, IAP, NCSP-07, Guía de Cimentaciones en obras de carretera... así como otra de ámbito internacional: EUROCÓDIGOS, AASHTO (de vigencia en EEUU y Chile), REBAP y RSA (vigentes en Portugal).
- Inspecciones de puentes y estructuras, para identificación de patologías y elaboración de propuestas de reparación.
- Supervisión de proyectos.
- Asistencia técnica.
- Redacción de informes de reparación, tanto en castellano como inglés.

2006 – Becario de DRAGADOS Y CONSTRUCCIONES S.A. en la obra Intercambiador de Transportes Plaza de Castilla (Madrid), realizando durante los meses de Julio y Agosto tareas relacionadas con Mediciones y Control de calidad.

FORMACIÓN COMPLEMENTARIA

CÁLCULO DE ESTRUCTURAS

CALCOLO DE ESTRUCTURAS			
DENOMINACIÓN	ORGANIZADO	AÑO	HORAS
Curso de Cálculo de Estructuras por Elementos Infinitos	Residencia Universitaria Don Quijote de Ciudad Real	2013	24

ENERGÍA			
DENOMINACIÓN	ORGANIZADO	AÑO	HORAS
Curso de Certificación Energética para Edificios Existentes (herramientas CE3 y CE3X)	Centro Virtual de Estudios Structuralia	2013	45
Curso Aplicaciones de la Energía Solar al Tratamiento de Aguas residuales	Instituto Didactia	2013	25
Curso Energías Renovables y Desarrollo Sostenible	Universidad de Vigo en colaboración con GEODEM, Centro de Ingeniería e Innovación para el Desarrollo Medioambiental	2012	30
Jornadas Gestión Energética Municipal	Agencia de la Energía de Castilla-La Mancha en colaboración con A D Montes Norte	2011	

ELABORACIÓN DE PROYECTOS

DENOMINACIÓN	ORGANIZADO	AÑO	HORAS
Curso de Presto básico	Cursos y Masters en CAD (Sevilla)	2007	20
Diseño de emisarios submarinos	Universidad de Castilla-La Mancha	2007	15

SEGURIDAD Y SALUD

DENOMINACIÓN Curso de Primer ciclo formación en construcción	ORGANIZADO	AÑO	HORAS
	Fraternidad Muprespa	2009	8
Curso de Prevención de Riesgos Laborales Personal Administrativo	Fraternidad Muprespa	2007	2,5

OTROS

DENOMINACIÓN	ORGANIZADO	AÑO	HORAS
Jornada sobre Urbanismo en Red	Excma. Diputación de Ciudad Real	2012	
Curso de agricultura ecológica	Oficina Comarcal Agraria de Malagón	2011	30
Introducción a la simulación con el programa informático ARENA	Universidad de Castilla-La Mancha	2006	10
Los equipos de trabajo y su eficacia	Universidad de Castilla-La Mancha	2003	10

IDIOMAS

• Nivel medio en inglés: Manejo de normativa y redacción de informes en inglés.

INFORMÁTICA

Conocimientos medios-altos a nivel usuario:

- Microsoft Office: Word, Excel, Power Point, Outlook.
- Autocad
- Presto
- SAP 2000
- Programas de la casa suiza CUBUS: STATIK, CEDRUS, FAGUS, PYRUS
- CE3 y CE3X
- HEC-RAS, HEC-HMS

OTROS DATOS DE INTERÉS

- Garantizo la autenticidad de los datos anteriores con los documentos acreditativos oportunos en caso de ser requeridos.
- Carné de conducir B